【裁判字號】    89,易,879
【裁判日期】    891123
【裁判案由】    賭博
【裁判全文】
臺灣新竹地方法院刑事判決                          八十九年度易字第八七九號
    公  訴  人  臺灣新竹地方法院檢察署檢察官
    被      告  甲○○
右列被告因賭博案件，經檢察官提起公訴（八十九年度偵字第三一三八號），本院判
決如左：
    主  文
甲○○連續意圖營利，供給賭博場所，累犯，處有期徒刑陸月，併科罰金萬元，有
期徒刑如易科罰金，罰金如易服勞役，均以佰元折算壹日。扣案之賭具麻將壹副、
現金新臺幣肆萬肆仟陸佰元、帳冊壹本，均沒收。
    事  實
一、甲○○前於民國八十年間因違反麻醉藥品管理條例案件，經本院以八十年度訴字
    第七四九號，判處有期徒刑五年六月，嗣經臺灣高等法院駁回上訴，再經最高法
    院於八十一年七月二日以八十一年度台上字第四二五一號駁回上訴確定，於八十
    三年六月二十三日假釋出監，並於八十六年十二月二十二日假釋期滿執行完畢。
    ，猶不知悔改，其基於意圖營利之概括犯意，自八十九年五月下旬起，提供其向
    不知情林淑真借用、位於新竹市○○街一二四號租屋處，及賭具麻將予友人曾希
    哲、楊文亮、吳金益、陳金鑽、楊進祥等人在該處所賭玩麻將，方式為：以一底
    新臺幣（下同）二千元、一台二百元計算，每次「自摸」者須交付五百元予甲○
    ○抽頭，每打一圈甲○○至多抽頭四次即二千元，甲○○則須提供食物飲料香煙
    等予賭玩麻將之人，以此方式從中牟利，迄至八十九年六月二日下午三時五十分
    許，在上址為警當場查獲曾希哲、楊文亮、陳金鑽、楊進祥正在賭玩麻將，並扣
    得甲○○所有之賭具麻將一副、賭資五千五百元（包括曾希哲所有之二千二百元
    、陳金鑽所有之三百元、楊進祥所有之三千元）、甲○○所有供借貸賭客週轉賭
    本所用之現金四萬四千六百元、其所有紀錄借貸賭本情況之帳冊乙本及香煙十五
    包、打火機七個等物品。
二、案經新竹市警察局第二分局報請臺灣新竹地方法院檢察署檢察官偵查起訴。
    理  由
一、訊據被告甲○○固坦承於前揭時地借用場所予曾希哲等人賭博麻將，惟於本院審
    理中矢口否認意圖營利供給賭博場所犯行，辯稱：伊並未從中抽頭營利，只是幫
    忙買食物、香煙云云。惟查：被告所為前揭事實欄所載賭博事實，業據被告甲○
    ○於警訊、偵訊中均坦承不諱，並經證人曾希哲、楊文亮、吳金益、陳金鑽、楊
    進祥等人於警訊中證述綦詳，且互核證述情節相符，並為警當場查獲證人曾希哲
    、楊文亮、陳金鑽、楊進祥正在賭玩麻將，扣得被告甲○○所有之賭具麻將一副
    、賭資五千五百元（包括曾希哲之二千二百元、陳金鑽之三百元、楊進祥之三千
    元）、被告所有供借貸賭客週轉賭本所用之現金四萬四千六百元、其所有紀錄借
    貸賭本情況之帳冊乙本及香煙十五包、打火機七個等物足資為證，是認被告於警
    訓、偵訊中之自白內容應與事實相符，堪予採信，被告於本院審理中空言否認犯
    行，顯係事後飾卸之詞，無足為信。本案事證已臻明確，被告意圖營利供給賭博
    場所犯行洵堪認定，自應依法予以論罪科刑。
二、核被告所為，係犯刑法第二百六十八條之意圖營利供給賭博場所罪。被告先後多
    次犯行，時間緊接，觸犯構成要件相同之罪名，顯係基於概括之犯意反覆為之，
    為連續犯，依刑法第五十六條之規定，論以一罪，並加重其刑。其於八十年間因
    違反麻醉藥品管理條例案件，經本院以八十年度訴字第七四九號，判處有期徒刑
    五年六月，嗣經臺灣高等法院駁回上訴，再經最高法院於八十一年七月二日以八
    十一年度台上字第四二五一號駁回上訴確定，於八十三年六月二十三日假釋出監
    ，並於八十六年十二月二十二日假釋期滿執行完畢，有臺灣高等法院被告全國前
    案紀錄表在卷可按，其前受有期徒刑執行完畢，於五年以內再犯本件最重本刑為
    有期徒刑以上之罪，為累犯，應依刑法第四十七條之規定，遞加重其刑。爰審酌
    被告供給賭博場所、賭具麻將予曾希哲等人賭博，其抽頭牟利數額，暨查獲當時
    之賭客人數、規模，及被告犯後態度等一切情狀，量除如主文所示之刑，並諭知
    易科罰金、易服勞役之折算標準。
三、扣案之麻將一副、週轉金四萬四千六百元、帳冊一本，均為被告所有，分屬供賭
    博所用、借貸賭客週轉賭本所用、紀錄借貸賭本情況所用之物，均為供犯本案賭
    博罪所用之物，均應依刑法第三十八條第一項第二款規定，併予宣告沒收。另扣
    案之賭資五千五百元，為賭客曾希哲、陳金鑽、楊進祥所有之物，業據其於警訊
    中陳稱在卷，自不併予宣告沒收，公訴人雖認賭資五千五百元為在賭檯之財物，
    應依刑法第二百六十六條第二項規定沒收之，惟因本院係認被告核犯刑法第二百
    六十八條之罪，自難援引刑法第二百六十六條第二項規定予以宣告沒收，此應另
    依賭客所涉犯社會秩序維護法相關規定處理，併此敘明。再者，扣案之香煙十五
    包、打火機七個均非供犯本罪所用之物，亦不併予宣告沒收，附此敘明。
據上論斷，應依刑事訴訟法第四百五十二條、第二百九十九條第一項前段，刑法第五
十六條、第二百六十八條、第四十一條、第四十二條第二項、第四十七條、第三十八
條第一項第二款，罰金罰鍰提高標準條例第一條前段、第二條，判決如主文。
本案經檢察官章京文到庭執行職務。
中      華      民      國    八十九    年     十一     月    二十三    日
                                    臺灣新竹地方法院刑事第一庭
                                        法  官    黃  美  文
右正本證明與原本無異。
如不服本判決，應於判決送達後十日內向本院提出上訴狀( 應附繕本 )，上訴於
臺灣高等法院。
                                        書記官    饒  興  蘭
中      華      民      國    八十九    年     十一     月    二十三    日
附錄本案論罪科刑法條全文：
刑法第二百六十八條：
  意圖營利，供給賭博場所或聚眾賭博者，處三年以下有期徒刑，得併科三千元以下
  罰金。


司法院資訊處製作；財團法人民間司法改革基金會備份。
